# 股权购买日公允价值

提问人：lbwl 时间：2016-07-05 10:55:52
企业会计准则解释第 4 号关于企业通过多次交易分步实现非同一控制下企业合并》的处理规则：在合并财务报表中，对于购买日之前持有的被购买方的股权，应当按照该股权在购买日的公允价值进行重新计量，公允价值与其账面价值的差额计入当期投资收益。 陈版我想请教您就是股权购买日的公允价值是否等于我支付对价的价值，比如我收购公司2016.6.30日评估评估后被投资单位可辨认净资产公允值是 5000 万，我们双方就按照 5000 万收购，但时间购买日是2016.12.31日，那么股权购买日的公允值是否等于 5000 万，如果不是如何确定。 比如是发行权益性证券购买股权，一般是按照董事会前 20 日股价来确定发行股数，比如估价是 5 元，那么发行1000 万股，那么长期股权 投资合并成本是 5000 万，如果购买日变成5.5元，那么合并成本 不就变成 5500 万了。 我以前一直以为股权购买日公允价值就是我支付对价的公允，请陈版指教

回答人：chenyiwei
1 、虽然基准日到购买日的过渡期间的损益可能归购买方享有，但合并成本仍然是合同约定的 5000 万，当然如果该期间内的收益归购买方所有，则对购买方而言就相当于以同样的对价获得了更多的被购买方可辨认净资产公允价值份额，相应减少购买日所确认的商誉。 2 、根据证监会公告[2011]41号：“非同一控制下企业合并中，作为购买方的上市公司以发行本公司股票作为合并对价的，一般情况下，企业合并成本应以上市公司股票在购买日的公开市场价格为基础计算确定。在董事会就企业合并事项的决议公告日到购买日之间时间间隔较长，且在此期间公司股票价格出现较大幅度波动的情况下，如果作为合并对价发行的股票同时附有一定限售期和限售条件的，可以采用适当的估值技术确定公司发行股票的价值，并据此计算企业合并成本。在极特殊的情况下，如果上市公司能够证明被购买方的公允价值可以更为可靠地确定，也可以以被购买方在购买日的公允价值为基础计算确定企业合并成本”。因为购买日所发行的股份多数是限售股，因此不能直接套用当日的无限售条件股份市价。理论上应采用期权定价模型测算限售股的公允价值（限售股公允价值＝无限售条件股份当日市价－流通权价值），如果操作过于复杂而不可行的，也可参照“关于证券投资基金执行《企业会计准则》估值业务及份额净值计价有关事项的通知”（证监会计字[2007]21号）附件“非公开发行有明确锁定期股票的公允价值的确定方法”中给出的估值方法。